臺灣屏東地方法院刑事判決　　　　　　　 93年度訴字第921號
公　訴　人　臺灣屏東地方法院檢察署檢察官
被　　　告　甲○○　男　28歲.
上列被告因違反毒品危害防制條例案件，經檢察官提起公訴（93
年度毒偵字第1722號、93年度毒偵字第1828號），及移送併辦（
94年度毒偵字第645 號），被告就被訴事實為有罪之陳述，本院
裁定行簡式審判程序，判決如下：
    主  文
甲○○連續施用第一級毒品，處有期徒刑捌月，扣案之注射針筒
壹支沒收銷燬。又連續施用第二級毒品，處有期徒刑陸月，扣案
之第二級毒品甲基安非他命壹包（毛重零點貳捌陸公克）沒收銷
燬，扣案之吸管伍支均沒收。應執行有期徒刑壹年，扣案之第二
級毒品甲基安非他命壹包（毛重零點貳捌陸公克）、注射針筒壹
支均沒收銷燬，扣案之吸管伍支均沒收。
    事  實
一、甲○○前於民國92年間因施用毒品案件，經本院92年度毒聲
    字第80號裁定送觀察、勒戒後，認無繼續施用毒品之傾向，
    由臺灣屏東地方法院檢察署檢察官於92年2月7日，以92年度
    毒偵字第183 號不起訴處分確定。詎其猶不知悛悔，竟基於
    施用第1級毒品海洛因之概括犯意，自93年7月底某日起，至
    同年8 月初某日止，在屏東縣萬丹鄉○○村○○路39號，以
    將第1級毒品海洛因加水再以注射針筒注入體內之方式，約1
    天施用第1級毒品海洛因1次之頻率，連續施用第1 級毒品海
    洛因多次，於93年8月13日8時40分許，為警持搜索票在上址
    查獲；其經警採尿由臺灣屏東地方法院檢察署檢察官於同年
    月14日飭回後，至93年9月16日1時許止，復承前揭施用第 1
    級毒品海洛因之概括犯意，在上址，以上述方式，約3 天施
    用第1級毒品海洛因1次之頻率，連續施用第1 級毒品海洛因
    多次，於93年9 月19日17時35分許，為警在屏東縣萬丹鄉○
    ○路與惠崙路口查獲，並扣得內裝有第1 級毒品海洛因及水
    之注射針筒1 支；其經警採尿由臺灣屏東地方法院檢察署檢
    察官於同年月20日飭回後，至94年1 月10日7、8時許止，復
    承前揭施用第1 級毒品海洛因之概括犯意，在上址，以上述
    方式，約5天施用第1級毒品海洛因1次之頻率，連續施用第1
    級毒品海洛因多次，嗣於94年1 月10日10時30分許，因其經
    本院合法傳喚未到庭，為警持拘票在上址拘提而查獲。甲○
    ○並另基於施用第2 級毒品甲基安非他命之概括犯意，自93
    年7月底某日起，至同年8月初某日止，在上址，以將第2 級
    毒品甲基安非他命置於玻璃球內加熱燒烤再吸食所產生煙霧
    之方式，約1天施用第2級毒品甲基安非他命1 次之頻率，連
    續施用第2級毒品甲基安非他命多次，於93年8 月13日8時40
    分許，為警持搜索票在上址查獲，並扣得第2 級毒品甲基安
    非他命1包（毛重0.286公克），及其所有之吸管5 支；其經
    警採尿由臺灣屏東地方法院檢察署檢察官於同年月14日飭回
    後，至93年9月16日1時許止，復承前揭施用第2 級毒品甲基
    安非他命之概括犯意，在上址，以上述方式，約3天施用第2
    級毒品甲基安非他命1次之頻率，連續施用第2級毒品甲基安
    非他命多次，於93年9 月19日17時35分許，為警在屏東縣萬
    丹鄉○○路與惠崙路口查獲；其經警採尿由臺灣屏東地方法
    院檢察署檢察官於同年月20日飭回後，至94年1 月10日7、8
    時許止，復承前揭施用第2 級毒品甲基安非他命之概括犯意
    ，在上址，以上述方式，約5天施用第2級毒品甲基安非他命
    1次之頻率，連續施用第2級毒品甲基安非他命多次，嗣於94
    年1 月10日10時30分許，因其經本院合法傳喚未到庭為警持
    拘票在上址拘提而查獲。
二、案經屏東縣警察局潮州分局、屏東分局分別報請臺灣屏東地
    方法院檢察署檢察官偵查起訴及移送併辦。
    理  由
一、右揭事實，業據被告甲○○於警詢時、偵查中及本院審理時
    坦承不諱，並有第2級毒品甲基安非他命1包（毛重 0.286公
    克）、注射針筒1支、吸管5支扣案可稽。且被告於93年9 月
    19日19時35分、94年1 月10日12時45分為警所採集之尿液檢
    體，分別經送請屏東縣衛生局檢驗，結果均呈甲基安非他命
    及嗎啡陽性反應，有該局煙毒及麻醉藥品類委託檢驗結果通
    知書影本2紙（見本院卷第14頁、94年度毒偵字第645號警卷
    第9頁）在卷足憑。又扣案之注射針筒1支，經屏東縣警察局
    屏東分局依煙毒品檢驗Ａ包試劑初步檢驗，結果呈海洛因反
    應，有該分局查獲涉嫌毒品危害防治條例毒品初步檢驗報告
    單1 紙（見93年度毒偵字第1828號警卷第12頁）附卷可稽；
    另扣案之第2級毒品甲基安非他命1 包（毛重0.286公克）經
    毒品甲基安非他命成分，有該局管檢字第0930009399號檢驗
    成績書1 紙（見93年度毒偵字第1722號卷第15頁）附卷可稽
    ，堪信被告上開自白確與事實相符。再施用安非他命後，其
    尿液不致檢出甲基安非他命陽性反應，而施用甲基安非他命
    後，其尿液可檢出甲基安非他命和其代謝物安非他命成分，
    目前國內緝獲之白色結晶或粉末狀安非他命毒品，其成分多
    為甲基安非他命，有行政院衛生署管制藥品管理局93年11月
    2 日管檢字第0930010499號函在卷可參，且被告之尿液確呈
    甲基安非他命陽性反應，是被告所施用之第2 級毒品應為甲
    基安非他命，公訴人認被告係施用第2 級毒品安非他命，容
    有誤會；又被告於93年8月13日9時20分為警所採集之尿液檢
    體，經送請屏東縣衛生局檢驗，雖未檢出呈甲基安非他命及
    嗎啡反應，惟被告自承其於當日遭查獲前已約1 周未施用毒
    品等語，是該尿液檢體自當未呈甲基安非他命及嗎啡陽性反
    應，尚難以此採為對被告有利之認定，均併此敘明。次查被
    告先前如事實欄所載，其於92年間因施用毒品案件，經本院
    92年度毒聲字第80號裁定送觀察、勒戒後，認無繼續施用毒
    品之傾向，由臺灣屏東地方法院檢察署檢察官於92年2月7日
    ，以92年度毒偵字第183 號不起訴處分確定等節，有臺灣高
    等法院被告全國前案紀錄表及全國施用毒品案件紀錄表各 1
    份在卷足憑，本件事證已臻明確，被告5 年內再犯本件連續
    施用第1級毒品海洛因及第2級毒品甲基安非他命犯行洵堪認
    定。
二、查海洛因為毒品危害防制條例第2條第2項第1款明定之第1級
    毒品；甲基安非他命為同條例第2條第2項第2款明定之第2級
    毒品，均不得持有及施用，核被告甲○○所為，係犯毒品危
    害防制條例第10條第1項之施用第1級毒品罪及同條第2 項之
    施用第2級毒品罪。其施用前持有第1級毒品海洛因及施用前
    、後持有第2 級毒品甲基安非他命之低度行為，應分別為其
    施用第1級毒品海洛因及第2級毒品甲基安非他命之高度行為
    所吸收，不另論罪；其先後多次施用第1級毒品海洛因及第2
    級毒品甲基安非他命犯行，時間緊接、犯罪構成要件相同，
    顯然基於概括犯意反覆為之，均為連續犯，應依刑法第56條
    之規定各論以1罪，並依法加重其刑；其施用第1級毒品罪及
    施用第2級毒品罪2罪間，犯意個別、行為互殊，應予分論併
    罰。公訴人雖僅就被告於93年7月底某日至同年9月17日所為
    之連續施用第1級毒品海洛因及第2級毒品甲基安非他命犯行
    部分提起公訴，惟被告其餘如事實欄所載之多次施用第1 級
    毒品海洛因及第2 級毒品甲基安非他命犯行，與原起訴論罪
    之施用第1級毒品海洛因及第2級毒品甲基安非他命犯行部分
    ，既具有連續犯之裁判上1 罪關係，依審判不可分原則，乃
    為起訴效力所及，本院自得併予審判，併此敘明。爰審酌被
    告前經觀察、勒戒後，仍未戒斷其施用毒品之惡習，並參酌
    其素行狀況、犯罪之動機、目的、手段、所生戕害其身心情
    形及犯罪後坦承犯行，態度尚非惡劣等一切情狀，分別就其
    施用第1級毒品海洛因及第2級毒品甲基安非他命犯行，量處
    如主文所示之刑，並定其應執行刑，以資懲儆。
三、扣案之第2級毒品甲基安非他命1 包（毛重0.286公克），係
    查獲之毒品；另扣案之注射針筒1支，含有不可析離之第1級
    毒品海洛因，已如前述，均應依毒品危害防制條例第18條第
    1項前段之規定，予以沒收銷燬之。再扣案之吸管5支，係被
    告所有，供其施用第2 級毒品甲基安非他命犯行所用之物，
    業據其供明在卷，併依刑法第38條第1項第2款之規定，宣告
    沒收之。
據上論斷，應依刑事訴訟法第299條第1項前段、第273條之1第 1
項，毒品危害防制條例第10條第1項、第2項、第18條第1 項，刑
法第11條、第56條、第51條第5款、第38條第1項第2 款，判決如
主文。
本案經檢察官葉容芳到庭執行職務。
中　　華　　民　　國　　94　　年　　3 　　月　　31　　日
                  臺灣屏東地方法院刑事第六庭
                               法  官  林家聖
以上正本證明與原本無異。
如不服本判決應於收受本判決送達後十日內向本院提出上訴書狀，
其未敘述上訴理由者，並得於提起上訴後十日內向本院補提理由
書狀（均須按他造當事人之人數附繕本）「切勿逕送上級法院」
                                書記官  唐淑嫻
中　　華　　民　　國　　94　　年　　3 　　月　　31　　日
附錄本判決論罪科刑法條全文：
毒品危害防制條例第10條
施用第一級毒品者，處六月以上五年以下有期徒刑。
施用第二級毒品者，處三年以下有期徒刑。
